【裁判字號】    88,易,2183
【裁判日期】    890128
【裁判案由】    妨害公務
【裁判全文】
臺灣桃園地方法院刑事判決                        八十八年度易字第二一八三號
    公  訴  人  臺灣桃園地方法院檢察署檢察官
    被      告  甲○○
右被告因妨害公務案件，經檢察官提起公訴（八十八年度偵字第一三七八一號），本
院判決如左：
        主  文
甲○○無罪。
        理  由
一、公訴意旨略以：甲○○向乙○○承租桃園縣龜山鄉○○路○段二七四之一號一樓
    房屋，乙○○因清償債務事件（案號：本院八十八年度執字第九四三六號）向本
    院聲請查封債務人甲○○財產，本院民事執行處執行人員遂於民國（下同）八十
    八年八月十一日至上址查封甲○○所有之製造機器十三台、彈簧二十四箱及鐵腳
    十箱，甲○○竟於同年月十二日上午九時許，將上述查封封條撕毀，及將彈簧二
    十四箱、鐵腳十箱以貨車載運他處，因認甲○○涉犯刑法第一百三十九條違背查
    封效力罪嫌云云。
二、按犯罪事實應依證據認定之，無證據不得推定其犯罪事實，刑事訴訟法第一百五
    十四條定有明文。本件公訴人認為被告涉犯前揭罪行，無非以上述查封物之封條
    均已經撕毀，且彈簧二十四箱、鐵腳十箱均未在查封地，製有勘驗筆錄及照片等
    為其論據。訊之被告甲○○矢口否認右揭犯行，辯稱略以：封條掉落而放置在機
    器下面，貨也未載走等語。經查：刑法第一百三十九條之違背查封效力罪者，係
    國家機關執行法令，所為保全手段之一，是查究其有無違背查封效力之行為者，
    即應就實質上有無違背查封效力，以致於影響事後之公權力作為以定其要件之合
    致與否，是若僅一時間封條之黏貼未見牢固而自然脫落，或於原來查封之固定場
    所內稍事移動並無妨礙各該查封之本質效力者，與該罪之犯罪構成要件即屬有間
    ，換言之，自難遽以該罪相繩。本案經本院於八十八年十二月三十一日親赴現場
    實地勘查結果各該機器封條均沾滿油漬，封條亦未見有撕毀痕跡，仍屬完好，機
    台等亦係屬於機械應有之潤油保養所必要，而塗上油層覆蓋，封條正係黏貼其上
    ，則黏貼膠水於乾燥後，附於其上之封條自然脫落，衡之該物理性，難謂有何違
    反常情經驗之認知；又公訴所指之其餘彈簧、鐵腳已為被告陳某載運他處一節，
    查該等查封物於本院現場勘驗結果，亦仍完好置放是處，亦無其他證據證明被告
    有載運他處之確證；至於公訴人勘驗結果認為該未見封條一節，經查：是日公訴
    人勘驗時，被告並未在場，則就目視所及雖無封條，被告辯以封條係脫落後放置
    機台之下，當無違常理，自堪採信。據上，均有本院八十八年十二月三十一日勘
    驗筆錄可稽。則被告所辯，尚非無的。此外，復查無其他積極證據足資證明被告
    涉犯公訴人所指之犯行，是不能證明犯罪，自應為被告無罪之諭知。
據上論斷，應依刑事訴訟法第三百零一條第一項前段，判決如主文。
本案經檢察官周懷廉到庭執行職務。
中      華      民      國      八十九      年    一    月    二十八  日
                                臺灣桃園地方法院刑事第二庭
                                      法  官  黎錦福
右正本證明與原本無異。
如不服本判決，應於判決送達後十日內向本院提出上訴狀( 應附繕本 )，上訴於
臺灣高等法院。
                                    書記官   江世亨
中        華        民        國   八十九   年   一   月    二十九    日


司法院資訊處製作；財團法人民間司法改革基金會備份。
